es: Electrónica > Accesorios electrónicos > Componentes para computadoras > Dispositivos de almacenamiento > Unidades de disco óptico: Unidades ópticas externas; Unidades ópticas internas
lt-LT: Elektronika > Elektronikos priedai > Kompiuterių komponentai > Laikmenos įrenginiai > Optiniai diskai: Išoriniai optiniai įrenginiai; Vidiniai optiniai įrenginiai
hr-HR: Elektronika > Pribor za elektroniku > Računalne komponente > Uređaji za pohranu podataka > Optički pogoni: Vanjski optički pogoni; Unutarnji optički pogon
nl: Elektronica > Accessoires voor elektronica > Computeronderdelen > Opslagapparaten > Optische stations: Externe optische drives; Interne optische drives
th: อิเล็กทรอนิกส์ > อุปกรณ์อิเล็กทรอนิกส์ > ส่วนประกอบคอมพิวเตอร์ > อุปกรณ์จัดเก็บข้อมูล > ออปติคัลไดรฟ์: ไดรฟ์แผ่นออปติคัลภายนอก; ไดรฟ์แผ่นออปติคัลภายใน
fi: Elektroniikka > Sähkötarvikkeet > Tietokonekomponentit > Tallennuslaitteet > Optiset asemat: Ulkoinen optinen asema; Sisäinen optinen asema
vi: Thiết bị điện tử > Phụ kiện thiết bị điện tử > Linh kiện máy tính > Thiết bị lưu trữ > Ổ đĩa quang: Ổ đĩa quang ngoài; Ổ đĩa quang bên trong
ro-RO: Electronice > Accesorii electronice > Componente calculatoare > Dispozitive de stocare > Unități optice: Unități optice externe; Unități optice interne
de: Elektronik > Elektronisches Zubehör > Computerkomponenten > Speichergeräte > Optische Laufwerke: Externe optische Laufwerke; Interne optische Laufwerke
hu: Elektronika > Elektronikai kiegészítők > Számítógép-komponensek > Tárolóeszközök > Optikai meghajtók: Külső optikai meghajtók; Belső optikai meghajtók
pt-PT: Eletrónica > Acessórios eletrónicos > Componentes informáticos > Dispositivos de armazenamento > Unidades óticas: Unidades óticas externas; Unidades óticas internas
bg-BG: Електроника > Аксесоари за електроника > Компютърни компоненти > Устройства за съхранение > Оптични устройства: Външни оптични устройства; Вътрешни оптични устройства
nb: Elektronikk > Elektronikktilbehør > Datamaskinkomponenter > Oppbevaringsutstyr > Optiske enheter: Eksterne optiske stasjoner; Interne optiske stasjoner
el: Ηλεκτρονικά > Αξεσουάρ ηλεκτρονικών συσκευών > Εξαρτήματα υπολογιστή > Συσκευές αποθήκευσης > Οπτικές συσκευές: Εξωτερικοί οπτικοί δίσκοι; Εσωτερικοί οπτικοί δίσκοι
pt-BR: Eletrônicos > Acessórios para eletrônicos > Componentes para computador > Dispositivos de armazenamento > Drives ópticos: Drives ópticos externos; Drives ópticos internos
pl: Elektronika > Akcesoria elektroniczne > Elementy komputera > Pamięci komputerowe > Napędy optyczne: Zewnętrzne napędy optyczne; Wewnętrzne napędy optyczne
zh-CN: 电子产品 > 电子配件 > 计算机组件 > 存储设备 > 光驱: 外置光驱; 内置光驱
da: Elektronik > Elektronik – tilbehør > Computerkomponenter > Lagringsenheder > Optiske drev: Eksterne optiske drev; Interne optiske drev
ru: Электроника > Аксессуары для электроники > Компьютерные компоненты > Запоминающие устройства > Оптические диски: Внешние оптические приводы; Внутренние оптические приводы
cs: Elektronika > Elektronika – příslušenství > Počítačové komponenty > Paměťová zařízení > Optické jednotky: Externí optické mechaniky; Interní optické mechaniky
it: Elettronica > Accessori dispositivi elettronici > Componenti per computer > Dispositivi archiviazione > Unità ottiche: Unità ottiche esterne; Unità ottiche interne
sk-SK: Elektronika > Elektronické príslušenstvo > Počítačové komponenty > Úložné zariadenia > Optické mechaniky: Externé optické mechaniky; Interné optické mechaniky
fr: Appareil électronique > Accessoires électroniques > Composants d’ordinateur > Périphériques de stockage > Lecteurs optiques: Lecteurs optiques externes; Lecteurs optiques internes
en: Electronics > Electronics Accessories > Computer Components > Storage Devices > Optical Drives: External Optical Drives; Internal Optical Drives
sl-SI: Elektronika > Elektronski dodatki > Računalniške komponente > Pomnilniške naprave > Optični pogoni: Zunanji optični pogoni; Vgrajeni optični pogoni
zh-TW: 電子器材 > 電子配件 > 電腦元件 > 儲存裝置 > 光碟機: 外接光碟機; 內接光碟機
ja: 電子機器 > 電気製品関連用品・PC周辺機器 > PC部品・周辺機器 > ストレージデバイス > 光学ドライブ: 外付け光学ドライブ; 内蔵光学ドライブ
sv: Elektronik > Elektroniktillbehör > Datorkomponenter > Lagringsenheter > Optiska enheter: Externa optiska enheter; Interna optiska enheter
tr: Elektronik > Elektronik Alet Aksesuarları > Bilgisayar Bileşenleri > Depolama Aygıtları > Optik Sürücüler: Harici Optik Sürücüler; Dahili Optik Sürücüler
ko: 전자기기 > 전자기기 부대용품 > 컴퓨터 구성품 > 스토리지 장치 > 광학 드라이브: 외장 광학 드라이브; 내장 광학 드라이브